Minutes et répertoires du notaire Pierre LE ROUX, 22 novembre 1590 - 20 février 1630 (étude XX)
Archives nationales
- Minutes de Pierre LE ROUX, 22 novembre 1590 - 1647; MC/ET/XX/138 - MC/ET/XX/189
  - Minutes. 1626, juillet - décembre, juillet - décembre 1626; MC/ET/XX/168; registre
    - BRODEUR (Apprentissage) § Apprent. chez Nicolas GOUBERVILLE, 3 août 1626; MC/ET/XX/168; fol. V/C/XLVI
      contrat d'apprentissage; Gouberville, Nicolas
    - BRODEURS § mariage de Jean JUST compagnon brodeur avec Catherine LAURENT ma fille de Jean L. maître brodeur, 4 août 1626; MC/ET/XX/168; fol. V/C/LXVII
      contrat de mariage; Just, Jean; Laurent, Catherine
    - Constitution par Blaise Barbier, maître peintre bourgeois de Paris, et sa femme, Denise Ménissier, demeurant rue Vieille-du-Temple, paroisse Saint-Gervais, à Mathurin de Moncheny, d'une rente de 25 l., au principal de 400 l., 11 août 1626; MC/ET/XX/168
      Documents du Minutier central concernant les peintres, sculpteurs et graveurs au XVIIe siècle (1600-1650), par Marie-Antoinette Fleury et Martine Constans, tome II [études XI à XX, 2445 actes], Paris, Archives nationales, 2010, notice n°54 (instrument de recherche imprimé dématérialisé, certaines notices sont plus détaillées dans la version intégrale accessible en ligne par la rubrique 'Autres instruments de recherche', voir contexte dans le Plan d’orientation général - Notaires de Paris, guides thématiques du Minutier).
    - Procuration de Didier Fournier, sculpteur à Saint-Germain-des-Prés, au nom de [procuration du 9 mai 1625 passée devant Perlin et Leroy] son frère Dominique Fournier, marbrier de la reine, à Jean Guillemot, marchand, pour poursuivre tous ses procès. Les deniers touchés pour le procès avec Jean de La Grange, fermier des cinq grosses fermes de France, seront remis à Guillaume Bertelot, sculpteur ordinaire de la reine mère, après remboursement des frais de Guillemot., 21 août 1626; MC/ET/XX/168
      Documents du Minutier central concernant les peintres, sculpteurs et graveurs au XVIIe siècle (1600-1650), par Marie-Antoinette Fleury et Martine Constans, tome II [études XI à XX, 2445 actes], Paris, Archives nationales, 2010, notice n°811 (instrument de recherche imprimé dématérialisé, certaines notices sont plus détaillées dans la version intégrale accessible en ligne par la rubrique 'Autres instruments de recherche', voir contexte dans le Plan d’orientation général - Notaires de Paris, guides thématiques du Minutier).
    - TAPISSIER (Apprent.) § Apprent. chez Séb. ASSELIN marchand tapissier courtepointier, 27 août 1626; MC/ET/XX/168; fol. V/C/LXVII
    - Constitution par Geneviève Ménissier, veuve de Claude de La Bruère, demeurant rue de Poitou, à Mathurin de Moncheny, de 25 l. de rente, au principal de 400 l., pour être quitte envers lui de 300 l. et moyennant 100 l. que lui remet Moncheny. À la suite: .- Mention du rachat de la rente par Jean Salmon, le 22 juillet 1634., 8 octobre 1626; MC/ET/XX/168
      Documents du Minutier central concernant les peintres, sculpteurs et graveurs au XVIIe siècle (1600-1650), par Marie-Antoinette Fleury et Martine Constans, tome II [études XI à XX, 2445 actes], Paris, Archives nationales, 2010, notice n°1182 (instrument de recherche imprimé dématérialisé, certaines notices sont plus détaillées dans la version intégrale accessible en ligne par la rubrique 'Autres instruments de recherche', voir contexte dans le Plan d’orientation général - Notaires de Paris, guides thématiques du Minutier).
    - Mise en apprentissage par Antoinette Roussel, veuve de Martin Charles, marchand hôtelier, demeurant à Louvres-en-Parisis, de son fils, Camailliart Charles, pour trois années, avec Edmé Amand, maître joueur d'instruments, demeurant rue Saint-Denis, paroisse Saint-Sauveur, qui promet d'enseigner à l'enfant son art, de le loger, et de le nourrir, moyennant 60 livres., 18 octobre 1626; MC/ET/XX/168
      Documents du Minutier central concernant l'histoire de la musique (1600-1650), par Madeleine Jurgens, tome II [études XI à XX, 1900 actes], Paris, Archives nationales, 1974, p. 341 (instrument de recherche imprimé dématérialisé, certaines notices sont plus détaillées dans la version intégrale accessible en ligne par la rubrique 'Autres instruments de recherche', voir contexte dans le Plan d’orientation général - Notaires de Paris, guides thématiques du Minutier).
    - LE BARBIER (Eustache) prêtre habitué à Saint-Eustache § Testament de Eustache LE BARBIER; Inhumé à Saint-Eustache devant son confessionnaire, 19 octobre 1626; MC/ET/XX/168; fol. VI/C/LIIII
      testament; Le Barbier, Eustache
    - BRICE (Charles) Secrétaire de la Chambre du Roi rue des Moyens paroisse Saint-Séverin § Vente de terres, 28 octobre 1626; MC/ET/XX/168; fol. VI/C/LIX
      acte de vente; Brice, Charles
    - BRODEUR (Apprentissage) § Apprent. avec Marie de CLERY brodeur r. Mont martre, 14 décembre 1626; MC/ET/XX/168; fol. VII/C/XXXIIII
      contrat d'apprentissage; Clery, Marie de
  - Minutes. 1627, janvier - mai, janvier - mai 1627; MC/ET/XX/169; registre
    - MONTMARTRE (rue) coin rue Platrière § Marché de maçonnerie, 14 mai 1617; MC/ET/XX/169; fol. II/C/XIIII
      marché; Montmartre (rue); Plâtrière (rue)
    - LEGRAND (Jacques) C/en/ brodeur § Mariage de .., 1er février 1627; MC/ET/XX/169; fol. LI
      contrat de mariage; Legrand, Jacques
    - DELAVALLEE (Marin) jure en maçonnerie au fg Saint-Germain-des-Prés § Bail de maison rue de la Fromagerie, 9 mars 1627; MC/ET/XX/169; fol. CVIII
      bail; Delavallee, Marin
    - Contrat de mariage d'Étienne Chapellain, fils de Fleurant Chapellain, notaire à Sermaise en Beauce, et feue Philippes Citron, logé pointe Saint-Eustache, avec Marie Cossart, fille des feus Charles Cossart, bourgeois de Paris, et Perrette de Héry, assistée de son oncle Claude de Héry, ancien receveur des bois en Champagne. Régime: communauté. Dot: 600 l. dont 500 en deniers. Douaire: 300 l. Parmi les témoins, Jean Chapellain et Claude Le Vasseur, notaire au Châtelet, René Chapellain, avocat au Parlement, Jean Le Vasseur, secrétaire de la chambre du roi, et Jacques Durand, marchand, demeurant à Sermaise, oncle du futur par sa femme, Louise Citron; Martin de Héry, maître peintre, oncle de la future, Jean de Launay, chirurgien de robe longue, beau-frère par sa soeur utérine, Marguerite Ducray, et son frère utérin, Nicolas Ducray, sculpteur., 12 avril 1627; MC/ET/XX/169
      Documents du Minutier central concernant les peintres, sculpteurs et graveurs au XVIIe siècle (1600-1650), par Marie-Antoinette Fleury et Martine Constans, tome II [études XI à XX, 2445 actes], Paris, Archives nationales, 2010, notice n°1046 (instrument de recherche imprimé dématérialisé, certaines notices sont plus détaillées dans la version intégrale accessible en ligne par la rubrique 'Autres instruments de recherche', voir contexte dans le Plan d’orientation général - Notaires de Paris, guides thématiques du Minutier).
    - Procuration de Jean Guillemot, marchand, demeurant sous les piliers des Halles, à Charles du Moutier, son petit-fils, pour acheter en Italie, ou ailleurs, les marbres nécessaires à Dominique et Didier Fournier, sculpteurs, pour le marché relatif au château du Luxembourg qu'ils ont conclu avec la reine mère le 22 juin 1626 devant Parque et Guerreau [non retrouvé]. Il tiendra compte de l'achat et du voiturage des marbres., 16 avril 1627; MC/ET/XX/169
      Documents du Minutier central concernant les peintres, sculpteurs et graveurs au XVIIe siècle (1600-1650), par Marie-Antoinette Fleury et Martine Constans, tome II [études XI à XX, 2445 actes], Paris, Archives nationales, 2010, notice n°813 (instrument de recherche imprimé dématérialisé, certaines notices sont plus détaillées dans la version intégrale accessible en ligne par la rubrique 'Autres instruments de recherche', voir contexte dans le Plan d’orientation général - Notaires de Paris, guides thématiques du Minutier).
    - Vente par Élisabeth Le Conte, femme de Claude Hardy, bourgeois de Paris, demeurant rue de Montmartre, agissant également au nom de sa soeur Marthe Le Conte, à Ancelot Duingue, et Anne Thoireau, son épouse, demeurant à la Villeneuve-sur-Gravois, d'une maison actuellement en ruine, rue Pagevin, moyennant 85 livres de rente annuelle., 24 avril 1627; MC/ET/XX/169
      Documents du Minutier central concernant l'histoire de la musique (1600-1650), par Madeleine Jurgens, tome II [études XI à XX, 1900 actes], Paris, Archives nationales, 1974, p. 531 (instrument de recherche imprimé dématérialisé, certaines notices sont plus détaillées dans la version intégrale accessible en ligne par la rubrique 'Autres instruments de recherche', voir contexte dans le Plan d’orientation général - Notaires de Paris, guides thématiques du Minutier).
    - COTART (Denis) maître tapissier r. de la Poterie § Bail de maison, 27 avril 1627; MC/ET/XX/169; fol. IX/XX/V
      bail; Cotart, Denis
    - BRODEUR (Apprentissage) § Apprentissage avec Louis LE DUC maître brodeur, 10 mai 1627; MC/ET/XX/169; fol. II/C/IX
      contrat d'apprentissage; Le Duc, Louis
    - BRODEUR (Apprentissage) § Apprentissage avec Pasquet GUERIN maître brodeur, 15 mai 1627; MC/ET/XX/169; fol. II/C/XVII
      contrat d'apprentissage; Guerin, Pasquet
    - TAPISSERIE (Marché) § marché entre Robert MARIE et Pierre PETRE marchands tapissiers, 17 mai 1627; MC/ET/XX/169; fol. II/C/XXVIII
      marché; Tapisserie, Marché
    - FRUITS § Marché de pommes, 20 mai 1627; MC/ET/XX/169; fol. II/C/VIII
    - Procuration par les héritiers de feu Jean Chapellain, ancien notaire au Châtelet., 31 mai 1627; MC/ET/XX/169; fol.0243
      Date de création de la notice: 2004
      procuration; Chapellain, Jean; notaire
    - Marché aux termes duquel Marin Martin, maçon, demeurant à la basse Villeneuve, promet à Jacques Duingue et Jeanne Dalichant, sa femme, d'exécuter les ouvrages de maçonnerie nécessaires en un corps d'hôtel à la Villeneuve-sur-Gravois, moyennant 270 livres, pour le payement desquelles, Ancelot Duingue, maître joueur d'instruments, se porte caution., 31 mai 1627 - 4 juillet 1627; MC/ET/XX/169
      À la suite:
      1627, 4 juillet. Quittance des 270 livres.
    - BRODEUR LEGRAND (Jacques) § Mariage de. .., 1er février 1629; MC/ET/XX/169; fol. LI
  - Minutes. 1627, juin - décembre, juin - décembre 1627; MC/ET/XX/170; registre
    - Obligation par Christophe Métayer, marchand à Dammartin, en son nom et comme tuteur de Jacques et Honoré Métayer, enfants des feus Honoré Métayer, tailleur d'antiques, et Macée Gressonneau, et par Rachel Hocquigni, veuve de Noël Métayer, tailleur d'antiques, demeurant rue de la Verrerie, envers Émery Baudesson, commis au greffe du Châtelet, demeurant rue Tiquetonne, pour 900 l. Des 900 l., 600 ont servi aux lettres de maîtrise d'Honoré Métayer, comme peintre, sculpteur, et enlumineur, et de Jacques Métayer, comme brodeur chasublier, lettres de maîtrise faisant partie de celles créées lors du mariage de Monsieur, frère du roi. Les 300 l. restant serviront aux frais de réception et chef d'oeuvre. Ils rendront cette somme à la première réquisition. À la suite: - 1632, 5 juillet.- Quittance de la somme par Catherine Godefroy, veuve d'Émery Baudesson., 14 juin 1627; MC/ET/XX/170
      Documents du Minutier central concernant les peintres, sculpteurs et graveurs au XVIIe siècle (1600-1650), par Marie-Antoinette Fleury et Martine Constans, tome II [études XI à XX, 2445 actes], Paris, Archives nationales, 2010, notice n°1562 (instrument de recherche imprimé dématérialisé, certaines notices sont plus détaillées dans la version intégrale accessible en ligne par la rubrique 'Autres instruments de recherche', voir contexte dans le Plan d’orientation général - Notaires de Paris, guides thématiques du Minutier).
    - Désistement par Isaac Briot, graveur en taille-douce, demeurant rue des Noyers, de son association avec Pierre Burgenin, marchand bourgeois de Paris, et André Palou, compagnon serrurier, pour l'exploitation du métier servant à plisser collets d'hommes et de femmes, moyennant 180 l. que Briot reçoit de Burgenin., 14 juin 1627; MC/ET/XX/170
      Documents du Minutier central concernant les peintres, sculpteurs et graveurs au XVIIe siècle (1600-1650), par Marie-Antoinette Fleury et Martine Constans, tome II [études XI à XX, 2445 actes], Paris, Archives nationales, 2010, notice n°393 (instrument de recherche imprimé dématérialisé, certaines notices sont plus détaillées dans la version intégrale accessible en ligne par la rubrique 'Autres instruments de recherche', voir contexte dans le Plan d’orientation général - Notaires de Paris, guides thématiques du Minutier).
    - FONDEUR de SM. en son ARTILLERIE § Engagement de Jérémie MANGET. .. demeurant à Troyes au service de Claude MARIGOR écuyer Saint-de la Villeneuve, demeurant à Châteaulin en Basse Bretagne, 15 juin 1627; MC/ET/XX/170; fol. II/C/LXVIII
      Manget, Jérémie; Marigor, Claude
    - FRUITS § Vente de citrons du cour de Nice, 16 juin 1627; MC/ET/XX/170; fol. II/C/LXXII
    - S/ts/ INNOCENTS (église des) § Fondation de messes, 17 juin 1627; MC/ET/XX/170; fol. II/C/LXXIII
      S/ts/ Innocents, église des
    - SAINT JEAN LE ROND église § Marché de menuiserie, 18 juin 1627; MC/ET/XX/170; fol. II/C/LXXV
    - BRICE (Martin) élu en l'élection de Bonneval et Chateaudun § Déclaration, 24 juillet 1627; MC/ET/XX/170; fol. III/C/XXVIII
      déclaration; Brice, Martin
    - LHOSTE (Estienne) marchand tapissier r. N. Saint-Paul § Constitution, 28 juillet 1627; MC/ET/XX/170; fol. III/C/XXXIII
      Lhoste, Estienne
    - Contrat de mariage de Pierre Lagrenée, compagnon foulon de drap, drapier drapant, demeurant rue Saint- Honoré, fils de feu Robert Lagrenée, tailleur d'habits à Thoix en Picardie, et Anne Crespet, avec Marguerite Letellier, demeurant à Magny, fille de feue Jeanne Dagneaux. Parmi les témoins, Balthazard Lagrenée, maître peintre, oncle paternel du futur., 8 août 1627; MC/ET/XX/170
      Documents du Minutier central concernant les peintres, sculpteurs et graveurs au XVIIe siècle (1600-1650), par Marie-Antoinette Fleury et Martine Constans, tome II [études XI à XX, 2445 actes], Paris, Archives nationales, 2010, notice n°1192 (instrument de recherche imprimé dématérialisé, certaines notices sont plus détaillées dans la version intégrale accessible en ligne par la rubrique 'Autres instruments de recherche', voir contexte dans le Plan d’orientation général - Notaires de Paris, guides thématiques du Minutier).
    - BRODEUR CHASUBLIER (Apprentissage) § Apprentissage chez Guillaume FERRAND, 18 août 1627; MC/ET/XX/170; fol. III/C/LIX
      contrat d'apprentissage; Ferrand, Guillaume
    - DURET (Claude) + avocat en parlement § Comptes de Tutelle rendus par Jacques et Anne D. enfants de Claude DURET et Madeleine de LA BRETONNIERRE, 2 septembre 1627; MC/ET/XX/170; fol. III/C/IIII/XX/IIII
      Duret, Claude
    - Marché entre François Payquier, marchand marbrier, demeurant rue du Cimetière-Saint-Nicolas-des- Champs, et Jean Guillemot, marchand, demeurant sous les piliers des Halles, pour livrer et mettre en place, dans le jardin du palais de la reine mère au Luxembourg, deux balustres de marbre. Dominique Fournier et Guillemot les fourniront suivant le dessin de Salomon de Brosse et Francini et conformément au marché du 22 juin 1626, conclu moyennant 2 600 l. payables au fur et à mesure du travail. Guillemot transportera les marbres à ses frais., 4 septembre 1627; MC/ET/XX/170
      Documents du Minutier central concernant les peintres, sculpteurs et graveurs au XVIIe siècle (1600-1650), par Marie-Antoinette Fleury et Martine Constans, tome II [études XI à XX, 2445 actes], Paris, Archives nationales, 2010, notice n°814 (instrument de recherche imprimé dématérialisé, certaines notices sont plus détaillées dans la version intégrale accessible en ligne par la rubrique 'Autres instruments de recherche', voir contexte dans le Plan d’orientation général - Notaires de Paris, guides thématiques du Minutier).
    - BRODEUR (Apprentissage) § Apprentissage chez Jacques TERNAULT maître brodeur, 4 septembre 1627; MC/ET/XX/170; fol. III/C/IIII/XX/X
      contrat d'apprentissage; Ternault, Jacques
    - TAPISSIERS (Association de) § Association entre Denis GALLOYS maître tapissier au fg Saint-Roch-Pierre-PIETRE marchand tapissier privilégie suivant la Cour, 27 septembre 1627; MC/ET/XX/170; fol. IIII/C/XXVII
      Tapissiers, Association de
    - PETIT (Augustin) C/on/ tapissier r. de la Tonnelerie paroisse Saint-Eust. § Mariage de .., 17 octobre 1627; MC/ET/XX/170; fol. IIII/C/LII
      contrat de mariage; Petit, Augustin
    - TRAVAILLÉ (Philippe) maître potier de terre r. Saint-Denis paroisse Saint-N. des Ch. § Don mutuel entre. .. et Ph. HENNEQUIN sa femme, 18 octobre 1627; MC/ET/XX/170; fol. IIII/C/LIIII
      donation; Travaillé, Philippe
    - S/te/ ELISABETH (monastère) T. O. de Saint-François r. N. ST. Laurent près le Temple § Titre Nouvel, 20 octobre 1627; MC/ET/XX/170; fol. IIII/C/LVI
      titre nouvel; S/te/ Elisabeth, monastère
    - GUELINE (Josse) marchand tapissier marché au poirée § Bail de maison à son fils de même profession, 23 octobre 1627; MC/ET/XX/170; fol. IIII/C/LX
      bail; marché; Gueline, Josse
    - BRODEUR (Apprentissage) § Apprentissage chez. .., 30 octobre 1627; MC/ET/XX/170; fol. IIII/C/LXVII
    - Bail par Ancelot Duingue demeurant à la Villeneuve-sur-Gravois, pour trois années, à Nicolas Bunon, cocher de la duchesse de La Vallette, demeurant rue Pagevin, d'une maison avec écurie, où il demeure déjà, moyennant 230 livres de loyer annuel., 5 novembre 1627 - 26 avril 1629; MC/ET/XX/170
      1629, 26 avril. Désistement du précédent bail.
    - CRESSE (Jehan) marchand Plâtrier bourgeois de Paris faubourg Montmartre, 23 novembre 1627; MC/ET/XX/170; fol. IIII/C/IIII/XX/V
      Cresse, Jean
    - TAPISSIER (Apprentiss.) § Apprentis. avec Pierre PIETRE marchand tapissier b de P, 6 décembre 1627; MC/ET/XX/170; fol. V/C/I
    - Procuration de Dominique Fournier, logé rue de Vaugirard, à Charles du Moutier, son associé, tous deux marchands du pays de Lorraine, pour recevoir à Londres de Guillaume Bushell, capitaine et maître après Dieu du navire le Dragon, les blocs de marbres blancs et mixtes, ouvragés ou non, contenus dans la charte-partie passée le 27 mai précédent devant notaires à Ligourne [sic, pour Livourne] en Toscane. À la suite: - 1628, 29 janvier.- Du Moutier, malade, transforme, avec l'accord de Fournier, sa procuration en procuration en blanc., 16 décembre 1627; MC/ET/XX/170
      Documents du Minutier central concernant les peintres, sculpteurs et graveurs au XVIIe siècle (1600-1650), par Marie-Antoinette Fleury et Martine Constans, tome II [études XI à XX, 2445 actes], Paris, Archives nationales, 2010, notice n°815 (instrument de recherche imprimé dématérialisé, certaines notices sont plus détaillées dans la version intégrale accessible en ligne par la rubrique 'Autres instruments de recherche', voir contexte dans le Plan d’orientation général - Notaires de Paris, guides thématiques du Minutier).
    - Association de six joueurs d'instruments pour sept ans., 17 décembre 1627; MC/ET/XX/170
      'Furent presens en leurs personnes Toussainctz Pochet, Ancelot Duingue, Rolland Bonnard, Jehan Guerin, Barnabé de Boilly et Estienne Hubert, tous maistres joueurs d'instrumens à Paris, y demourant scavoir ledict Pochet ès fauxbourg Sainct-Germain-des-Préz lez Paris rue des Boucheryes, parroisse Sainct-Sulpice, ledict Duingue à la Villeneufve-sur-Gravoys, parroisse de Nostre-Dame de Bonnes-Nouvelles, ledict Bonnard rue de Montmartre, parroisse Saint-Eustache, ledict Guerin èsdictz fauxbourg Sainct-Germain rue des Quatre-Ventz, parroisse Sainct-Sulpice, ledict de Boilly rue Sainct-Anthoine, parroisse Sainct-Paul, et ledict Hubert en ladicte rue de Montmartre. Lesquelz volontairement recongneurent et confesserent eulx estre associez et associent à perte et à gaing au faict et art de leur exercice de joueurs d'instrumens à Paris, tant en ceste ville de Paris que ailleurs où ilz seront et pourront estre appellez à jouer tant aux nopces, fiancailles, lendemains, balletz, aubades et sereynades et ce du jourd'huy jusques à six ans après ensuivants qui finiront au jour des cendres de l'année que l'on comptera mil six cent trente-quatre; et pour cest effect joueront assavoir ledict Pochet de la basse de violon et gros haultboys, ledict Duingue aussy de la basse de violon et gros haultboys, ledict Bonnard du dessus de violon et du dessus de cornet, ledict Guerin des quinctes de violon et taille de cornet, ledict de Boilly des haulte-contre de violon et haulte-contre de cornet et ledict Hubert des tailles de violon et taille de cornet, sans que l'un puisse entreprendre sur la partye d'aulcun des autres, à peyne de soixante solz tournois pour chacune fois au proffict des autres compagnons de ladicte societté.
      En consequence de laquelle societté quand aulcuns des dessusdictz sonneront ensemble trois, quatre ou plus grand nombre le gaing se rapportera au commung et s'ilz n'estoient qu'un ou deulx qui sonnassent ensemble le gaing leur demeurera sans qu'ilz soient tenuz en rapporter aulcune chose à leurs compaignons; mais en touttes occasions où trois de ladicte compagnie ou societté joueront ensemble, le gaing sera apporté. Et ne pourront aulcuns desdictz associez faire aulcuns marchez sans y appeller deux des compagnons de ladicte compagnie pour assister et estre presens à faire lesdictz marchez à peyne aussy de soixante solz qu'ilz seront tenuz se rendre bon et fidel compte l'un à l'autre sytost que l'un d'eulx aura receu les deniers desdictz marchez, et feront compte ensemble toutes les sepmaines le jour de vendredy.
      Aulcun de ladicte societté ne pourront jouer avec autres joueurs d'instrumens sans le consentement de deux deladicte compagnie à peine de soixante solz paiables au profict des autres pour chacune fois qu'il sera contrevenant à ce que dessus et qu'il aura joué avec autres sans leurdict consentement.
      Et sy aulcun des dessusdictz sont deffaillans de se trouver aux aubades ausquelles ilz auront esté appellez par le porteur ordinaire de ladicte societté, seront tenuz payer à ceulx qui y auront assistez trente solz pour la premiere aubade et dix solz tournois pour chacune des autres.
      Et sy aulcun desdictz associez s'excuse d'estre mallade, ne laissera de payer ladicte somme de trente solz tournois pour ladicte aubade, de dix solz tournois pour chacune des autres en cas qu'il sorte le lendemain de ladicte excuse pour aller en ville; et toutesfois sy aulcuns desdictz associez vient à estre malade pendant ladicte societté, ne laissera neantmoings de participper au gaing d'icelle societte comme s'il travailloit.
      Et où il se trouveroit qu'aulcuns des dessusdictz retienne aulcuns deniers desdictz maarchez et choses qui se doibvent rapporter en commung comme dict est seront tenuz en cas payer à leurs autres compagnons la somme de soixante livres tournois sans aulcun contredict ny forme de procès au proffict des autres de ladicte compagnie.
      Et pour le regard des concertz, seront tenuz et promectent tous les dessusdictz de se trouver ensemble tous les vendredys de chacune sepmaine pendant ledict temps en la maison de l'un d'eulx qu'ilz adviseront, pour eulx concerter et ce à deux attendant trois heures de relevée depuis la Sainct-Remy jusques à Pasques, et depuis ledict jour de Pasques jusques à la Sainct-Remy quatre heures attendant cinq aussy de relevée à peyne de seize tournois que chacun deffaillant dans les heures dessusdictes sera tenu payer aux autres, et sy aulcuns de ceulx qui se trouveront ausdictz ne veult sonner sa partye il payera pareilz seize solz au proffict des autres.